Jesús Espinoza Hernández

Овјетіvo

Busco desarrollarme en el área de Ingeniería en Electrónica o de Software. Tengo 8 años de experiencia programando sistemas de automatización y análisis de datos. Tengo también experiencia en administración de servidoras Linux basadas en openSuse y administración de bases de datos en MYSQL. Soy autodidacto y siempre estoy dispuesto a aprender nuevas cosas. Me gusta trabajar en equipo y esforzarme para sacar buenos resultados.

Experiencia Laboral

Periodo Febrero 2005 — Noviembre 2006
Empleo PPH Industrial / Wiremold
Posición Coordinador JIT

Responsabilidades incluyen dirigir equipos pequeños y grandes en eventos Kaizen para implementar técnicas de mejora continua. Otras responsabilidades incluyen impartir cursos de entrenamiento y certificación de personal que elabora en el área de producción. Diseñe y desarrolle programas basados en tecnología .NET para controlar impresoras térmicas de etiquetas y programas para llevar a cabo el inventario de la materia prima de la empresa. Desarrolle diversas bases de datos para generar reportes de calidad y de producción.

Periodo Noviembre 2009 — Enero 2011
EMPLEO Rectificadores Internacionales
Posición Ingeniero de Prueba Eléctrica

Supervise la prueba eléctrica de la linea de producción de transistores MOS-FET de potencia. Esto incluye realizar y validar los programas que se cargaban a las maquinas. También realice diversos programas para análisis de datos crudos y su generación de reportes estadísticos utilizando el lenguaje de programación Python.

Periodo Enero 2010 — Presente
Empleo Radiología Digital Diagnostica
Posición Ingeniero de Sistemas y desarrollo de software

Implemente un sistema de informática radiológica que administra las imágenes medicas generadas por las maquinas de rayos X, así como también los reportes médicos generados por los médicos radiologos. Este sistema es basado en tecnologías Web como HTML 5 y JavaEE 6 y se ejecuta en una servidora Linux con una base de datos basada en MYSQL.

Educación

Periodo Enero 1999 – Agosto 2004
Grado Ingeniero en Electrónica

Universidad Autónoma de Baja California Tijuana, México

Especialidad en el área de electrónica digital.

Curso de entrenamiento Freescale Codewarrior C compiler for HC08 micro-

controllers.

Periodo Agosto 2008 — Noviembre 2013

GRADO Maestro en Ciencias en Telecomunicaciones

Universidad Autónoma de Baja California Tijuana, México

Proyecto de titulación fue el caracterizar una plataforma de Radio Definido por Software para su uso académico. Implemente un programa que transmitiera datos utilizando la modulación digital QPSK y analizar su respuesta utilizando herramientas básicas por software como analizadores de espectros, diagramas

de ojo y constelaciones.

Habilidades

Lenguajes de programación Python, SQL, C++, C#, Java

Protocolos & APIs REST, DICOM, HL7, JavaEE, .NET

Base de Datos MySQL

Herramientas Git, Vim, Linux (servidoras), Office 2007 (Word, PowerPoint, Excel),

Servidoras de aplicaciones en Java (JBoss 7)

Lenguajes Español, Ingles 90% conversacional, 80% escrito

Extras Conocimientos de redes y experiencia

reparando y manteniendo equipo de computo.

Contactos

Claudia Licet Huerta Zarate
Javier Hernández Martínez
Ari Gerardo Sela

Entrenadora — (664) 212-4682
Ingeniero — (664) 357-8940
Ingeniero — (664) 286-5641